臺灣桃園地方法院刑事判決
              110年度訴字第796號
公  訴  人  臺灣桃園地方檢察署檢察官
被      告  邱韋綸


指定辯護人  本院公設辯護人王暐凱
上列被告因毒品危害防制條例案件，經檢察官提起公訴（110年
度偵字第11455號），本院判決如下：
    主  文
乙○○共同販賣第三級毒品而混合二種以上之毒品，未遂，處有期
徒刑貳年。緩刑伍年，並應於判決確定之日起參年內，向公庫支
付新臺幣拾伍萬元。
扣案如附表一編號1、附表二編號1所示之物均沒收。
    事  實
一、乙○○明知4-甲基甲基卡西酮(Mephedrone)、硝甲西泮（硝甲
    氮平）（Nimetazepam）為毒品危害防制條例第2條第2項第3
    款所公告列管之第三級毒品，硝西泮（耐妥眠）（Nitrazep
    am）為毒品危害防制條例第2條第2項第4款所公告列管之第
    四級毒品，非經許可，不得持有及販賣。詎竟與真實姓名、
    年籍不詳，微信暱稱「童童」之人共同基於販賣第三級、第
    四級毒品且其內混合含有二種以上毒品亦不違其本意以牟利
    之犯意，於民國110年3月9日凌晨0時35分許前某日，由「童
    童」在網路通訊軟體TIKTOK登入散布販毒訊息，吸引有施用
    毒品需求者與之聯繫。適有桃園市政府警察局平鎮分局警員
    梁修培查覺有異，遂喬裝購毒者與「童童」聯繫，「童童」
    遂告知乙○○（微信暱稱「去撞電線桿」），由乙○○與梁修培
    聯繫交易事宜。嗣雙方約定於110年3月9日凌晨0時40分許，
    在桃園市○鎮區○○路00號點汽車旅館交易，乙○○即於上開時
    地出面與佯裝欲購買毒品之警員梁修培交易，達成以新臺幣
    （下同）7500元販售含上揭成分之毒品咖啡包20包予梁修培
    之共識。乙○○前往約定地點欲交易上開毒品時，經警員梁修
    培表明身分後當場予以逮捕而未遂，並扣得如附表一編號1
    之毒咖啡包與附表二編號1之手機，乙○○另主動帶同警方至
    其投宿的上揭汽車旅館610號房內查獲附表一編號2、附表二
    編號2所示之物，始悉上情。
二、案經桃園市政府警察局平鎮分局報告臺灣桃園地方檢察署檢
    察官偵查起訴。
    理  由
一、按被告以外之人於審判外之言詞或書面陳述，除法律有規定
    者外，不得作為證據。惟被告以外之人於審判外之陳述，經
    當事人於審判程序同意作為證據，法院審酌該言詞陳述或書
    面陳述作成時之情況，認為適當者，亦得為證據。當事人、
    代理人或辯護人於法院調查證據時，知有第159 條第1 項不
    得為證據之情形，而未於言詞辯論終結前聲明異議者，視為
    有前項之同意，刑事訴訟法第159 條第1 項、第159 條之5
    分別定有明文。查卷附據以嚴格證明被告犯罪事實有無之屬
    傳聞證據之證據能力，當事人及辯護人於本院審判中均同意
    作為證據，本院審酌各該證據查無有何違反法定程序取得之
    情形，亦無顯有不可信與不得作為證據等情，因認為適當，
    故均有證據能力，另非供述證據部分，亦無證據可認係公務
    員基於違法之方式所取得或有偽造、變造之情事，復與本案
    之待證事實具有關聯性，同認有證據能力。
二、上開犯罪事實，業據被告乙○○於警詢、偵查及本院審理時中
    均自白不諱（偵卷第13至26、163至165頁、本院卷第107頁
    ），與證人梁修培於偵查中之證述（偵卷第113至114頁）所
    述相符，並有扣押筆錄、扣押物品目錄表、扣押物品收據、
    自願受搜索同意書（偵卷第45至53、55至61頁）、於警員職
    務報告（偵卷第63頁）、真實姓名與尿液、毒品編號對照表
    、毒品初步鑑驗報告單（偵卷第65至69頁）、現場照片、扣
    案物照片、對話截圖（偵卷第77至90頁）、及如附表一、二
    所示之物與鑑定報告扣案可憑，足認被告自白與事實相符，
    堪予採信。
三、被告雖稱一包咖啡包成本僅400元（審理時一度改稱20包的
    成本是9千元），是因「童童」說買家是他朋友才賣便宜，
    不然原本是我自己要吃云云（本院卷第120頁）。惟按毒品
    無一定價格，各次買賣之價格，當亦各有差異，隨供需雙方
    之資力、關係之深淺、需求之數量、貨源之充裕與否、販賣
    者對於資金之需求如何即殷切與否，以及政府查緝之態度，
    進而為各種不同之風險評估，而為機動性之調整，是其價格
    標準，自非一成不變，查本案被告與喬裝員警素不相識，又
    自承與「童童」是經由交友軟體認識、才認識幾個月而已、
    交情沒有到很好，倘非欲圖獲利，被告自無可能將如此大量
    、價錢不斐的毒品輕易提供之理，且若僅係供自己一個人施
    用，何必要在投宿汽車旅館時除要販賣的20包外還隨身攜帶
    80包毒品咖啡包，且觀諸上揭扣案手機翻拍照片及喬裝員警
    所提供之其與「童童」及被告的對話紀錄（偵卷第80至90頁
    ），被告傳送載有「各位老闆你們好，火速前往為您服務」
    、「1：500、5：2300、10：4200」、「小本生意，怒不賒
    帳（按：應係恕不賒帳之誤）」、「大量皆可配合」之訊息
    給「童童」，並要「童童」幫忙打一下廣告，喬裝員警聯繫
    「童童」後，「童童」要員警告知被告「你跟他說你是童童
    客人」，員警聯繫被告後，被告價格為「1：45」、「10以
    上甜甜價」，可見其以買多即有折扣之方式誘使購毒者向其
    購買相當數量的毒咖啡包之意昭昭可見，其具獲利意圖甚為
    明確，而關於其所述進價較售價為高一節，除其進價無證據
    可佐外，即便是一般合法物品之買賣，亦可能因銷路、保存
    、急於變現等問題及動機而低價求售，即使被告所述進價為
    真，亦無礙其主觀上營利意圖之成立。綜上，本案事證明確
    ，被告犯行洵堪認定，應予依法論科。
四、論罪科刑
（一）按刑事偵查技術上所謂之「釣魚」，係指對於原已犯罪或
      具有犯罪故意之人，以設計引誘之方式，佯與之為對合行
      為，使其暴露犯罪事證，再加以逮捕或偵辦者而言；此項
      機會提供型之誘捕行為，純屬偵查犯罪技巧之範疇，因無
      故入人罪之教唆犯意，亦不具使人發生犯罪決意之行為，
      並未違反憲法對於基本人權之保障，且於公共利益之維護
      有其必要性（最高法院103 年度台上字第4008號判決意旨
      參照），故經警方以釣魚方式逮捕之販賣毒品者，因販毒
      者原本即具有販賣之犯意，僅因警員佯裝購買而彰顯其犯
      行，自無何陷害可言，不能援引「陷害教唆」主張免責；
      然因購買者並無購買真意，事實上不能真正完成買賣，因
      此販賣者應論以販賣未遂罪。本案被告原即有販賣含上揭
      毒品成分之毒咖啡包以牟利之故意，且已著手於販賣毒品
      犯罪行為之實行，惟因喬裝買家之員警事實上既無購買毒
      品之真意，實際上尚無可能完成本案毒品交易，而僅應論
      以販賣未遂。再按毒品危害防制條例第9條第3項規定「犯
      前5條之罪而混合2種以上之毒品者，適用其中最高級別毒
      品之法定刑，並加重其刑至二分之一。」，此規定係就犯
      罪類型變更之個別犯罪行為予以加重，當屬刑法分則加重
      之性質而成為另一獨立之罪。故核被告所為，係犯毒品危
      害防制條例第9條第3項、第4條第6項、第3項、第4項之販
      賣第三級毒品、第四級毒品而混合二種以上之毒品未遂罪
      。公訴意旨雖漏未論及毒品危害防制條例第9條第3項之罪
      名，惟因基本社會事實同一，且此部份業經本院當庭告知
      該部分罪名（見本院卷第184頁)，無礙被告防禦權之行使
      ，就此部分爰依法變更起訴法條。
（二）被告於著手販賣混合第三級毒品而混合二種行為前，意圖
      販賣而持有混合二種以上之毒品之低度行為，為其嗣後販
      賣之高度行為吸收，不另論罪。
（三）被告與「童童」就本件犯行，均有犯意聯絡及行為分擔，
      應論以共同正犯。
（四）刑之加重、減輕事由：
　　⒈按「犯前五條之罪而混合二種以上之毒品者，適用其中最
      高級別毒品之法定刑，並加重其刑至二分之一」，毒品危
      害防制條例第9條第3項定有明文。本案被告所販賣之咖啡
      包係混合有二種不同毒品成分之第三級、第四級毒品，自
      應依毒品危害防制條例第9條第3項之規定，適用販賣第三
      級毒品之法定刑，並加重其刑至二分之一。 
　　⒉查被告雖已著手販賣毒品之行為，然因本案購毒者係員警
      所喬裝，故被告著手於犯罪行為之實行後，即遭逮捕、偵
      辦而不遂，屬未遂犯，業經說明如前，爰依刑法第25條第
      2 項之規定，按既遂犯之刑減輕之。
　　⒊按犯毒品危害防制條例第4 條至第8 條之罪於偵查及歷次
      審判中均自白者，減輕其刑，該條例第17條第2 項定有明
      文。查被告於警詢、偵查、本院準備程序及審理時均自白
      犯罪，俱如前述，自應依毒品危害防制條例第17條第2 項
      規定減輕其刑。
　　⒋被告於本案遭查扣之毒咖啡包數量及預計販賣所得之價金
      非少，又本案被告所犯販賣第三、四級毒品而混合2種以
      上之毒品未遂罪，既已有上開減刑事由之適用，則減刑後
      之最低度刑依一般社會通念，尚難認有何情輕法重之情形
      ，核無刑法第59條規定之適用，併此敘明。
　　⒌被告所犯上開犯行，其刑有上開數種加重及減輕事由，爰
      依法先加後減、並遞加、遞減之。
（五）爰審酌被告無視於毒品對於健康之戕害及販賣毒品對於社
      會國家具有之潛在危害，惡性非輕，然其犯後始終坦承犯
      行，更供出毒品來源、積極配合偵查，兼衡其前科素行、
      智識程度、家庭生活及經濟狀況，以及本件原欲販出之毒
      品數量、成分含量及收取之對價金額多寡、前述犯罪之動
      機、目的、手段、犯罪所造成之危害程度等一切情狀，量
      處如主文所示之刑，以資警惕。
（六）緩刑：
　　　查被告在本案發生前未曾因故意犯罪受有期徒刑以上刑之
      宣告，有臺灣高等法院被告前案紀錄表在卷可稽（本院卷
      第15頁），堪認因一時失慮，致罹刑典，所為固非可取，
      惟審酌上述情形，本院認其經此偵審程序及刑之宣告，應
      當知所警惕，被告現有正當工作及謀生能力，若能將被告
      之生產力投入社會，甚至進而回饋社會，當較符合刑期無
      刑所欲達成之目的，本院因認對被告所宣告之刑，以暫不
      執行為適當，爰併宣告如主文所示之緩刑，以啟自新。復
      考量被告所犯罪之情節，為使其確實知所警惕，並督促其
      能崇法慎行，爰依刑法第74條第2 項第4 款之規定，諭知
      主文所示之緩刑負擔，以勵自新，並觀後效。被告如未按
      期履行上開緩刑之負擔；或於緩刑期間內更犯罪，或緩刑
      前犯他罪，而在緩刑期內受有期徒刑之宣告，得依法撤銷
      緩刑，並執行原宣告之刑，附此敘明。
（七）沒收部分：
   1、按毒品危害防制條例第18條第1 項後段規定查獲之第三、
      四級毒品，無正當理由而擅自持有者，沒入銷燬之；此應
      沒入銷燬之毒品，專指查獲施用或持有（未成罪）之第三
      、四級毒品而言；倘屬同條例相關法條明文規定處罰之犯
      罪行為，即非該條項應依行政程序沒入銷燬之範圍；再同
      條例對於查獲之製造、運輸、販賣、意圖販賣而持有、以
      非法方法使人施用、引誘他人施用及轉讓、持有一定數量
      以上第三、四級毒品之沒收，並無特別規定，如其行為已
      構成犯罪，則該毒品即屬不受法律保護之違禁物，應回歸
      刑法之適用（最高法院98年度台上字第2889號、99年度台
      上字第2733號判決意旨參照）。經查，扣案如附表一編號
      1之毒品為被告供販賣所用，揆諸前揭說明，該等物品即
      皆屬違禁物，均應依刑法第38條第1 項之規定，諭知沒收
      ，至鑑驗用罄之部分，因已滅失不復存在，爰不再為沒收
      之諭知。被告一再堅稱扣案的100包毒咖啡包是自己要吃
      的（本院卷第187頁），然附表一編號1所示之20包毒咖啡
      包係在與喬裝員警面交時當場查獲，應係供本件販賣毒品
      所用無訛，而其餘即附表一編號2之80包毒咖啡包，既為
      被告自用而與本件販賣毒品無關，即不於本案諭知沒收，
      附此敘明。
   2、按犯第4 條至第9 條、第12條、第13條或第14條第1 項、
      第2 項之罪者，其供犯罪所用之物，不問屬於犯罪行為人
      與否，均沒收之，毒品危害防制條例第19條第1 項定有明
      文。查附表二編號1所示手機，為被告犯本件販賣毒品時
      與喬裝員警聯絡所用，有手機翻拍照片在卷可證，應依該
      項規定宣告沒收。附表二編號2之吸食器為施用毒品所用
      ，與本件販賣毒品犯行無關，爰不於本案宣告沒收。
（八）而附表一所示的100包毒品中，僅第三級毒品愷他命之純
      質淨重就高達16.84公克，故附表一編號2之80包毒咖啡包
      的第三級毒品純質淨重超過法定刑罰標準即5公克的機率
      相當高，其持有附表一編號2之80包毒咖啡包而涉犯持有
      第三級毒品純質淨重5公克以上之罪嫌未據起訴，應由檢
      察官另行依法處理，併此指明。
據上論斷，應依刑事訴訟法第299 條第1 項前段、第300條，判
決如主文。　　
本案經檢察官甲○○提起公訴，檢察官陳玟君到庭執行職務。
中　　華　　民　　國　　111 　年　　5 　　月　　5 　　日
                  刑事第十庭    審判長法　官   林大鈞
                                      法  官   徐漢堂
                                      法  官   洪瑋嬬   
以上正本證明與原本無異。
如不服本判決應於收受判決後20日內向本院提出上訴書狀，並應
敘述具體理由。其未敘述上訴理由者，應於上訴期間屆滿後20日
內向本院補提理由書(均須按他造當事人之人數附繕本)「切勿逕
送上級法院」。 
        　　　　　　　　　　　　　　　書記官　 劉慈萱
中　　華　　民　　國　　111 　年　　5 　　月　　5 　　日
附錄論罪科刑法條
毒品危害防制條例第4條
製造、運輸、販賣第一級毒品者，處死刑或無期徒刑；處無期徒
刑者，得併科新臺幣3千萬元以下罰金。
製造、運輸、販賣第二級毒品者，處無期徒刑或10年以上有期徒
刑，得併科新臺幣1千5百萬元以下罰金。
製造、運輸、販賣第三級毒品者，處7年以上有期徒刑，得併科
新臺幣1千萬元以下罰金。
製造、運輸、販賣第四級毒品者，處5年以上12年以下有期徒刑
，得併科新臺幣5百萬元以下罰金。
製造、運輸、販賣專供製造或施用毒品之器具者，處1年以上7年
以下有期徒刑，得併科新臺幣1百50萬元以下罰金。
前五項之未遂犯罰之。

毒品危害防制條例第9條
成年人對未成年人販賣毒品或犯前三條之罪者，依各該條項規定
加重其刑至二分之一。
明知為懷胎婦女而對之販賣毒品或犯前三條之罪者，亦同。
犯前五條之罪而混合二種以上之毒品者，適用其中最高級別毒品
之法定刑，並加重其刑至二分之一。

附表一（違禁物）
編號 名稱及數量 鑑驗結果（鑑驗報告及卷頁） 查獲時間/地點 1 毒品咖啡包20包(含毛袋重100.27克) 編號A1至A100:經檢視均為黑/白色包裝,外觀型態均相似。 (一)驗前總毛重493.14公克（包裝總重約72.00公克），驗前總淨重約421.14公克。 (二)隨機抽取編號A6鑑定：檢出第三級毒品"4-甲基甲基卡西酮"(4 -methyImethcathinone、Mephedrone、4-MMC)（純度約4％，推估編號A1至A100均含4-甲基甲基卡西酮之驗前總純質淨重約16.84公克）、微量第三級毒品"硝甲西泮(硝甲氮平)(Nimeta zepam)及微量第四級毒品"硝西泮(耐妥眠)(Nitrazepam)等成分。 (內政部警政署刑事警察局110年3月26日刑鑑字第1100025357號鑑定書，110年偵字第11455號第133頁) 110年3月9日00時40分許桃園市○鎮區○○路00號前(喬裝員警車上) 2 毒品咖啡包80包(含毛袋重392.43克)  110年3月9日1時00分許桃園市○鎮區○○路00號前(點MOTEL610號房) 


附表二（其餘物品）
編號 名稱及數量 查獲時間/ 地點 用途 1 iphone7(含SIM卡)行動電話1支門號0000000000 110年3月9日00時40分許桃園市○鎮區○○路00號前(喬裝員警車上) 聯絡毒品買家使用 2 玻璃球1顆 110年3月9日1時00分許桃園市○鎮區○○路00號前(點MOTEL610號房) 吸食毒品所用